【裁判字號】    89,易,108
【裁判日期】    890315
【裁判案由】    傷害等
【裁判全文】
臺灣臺南地方法院刑事判決                          八十九年度易字第一八號
    公  訴  人  臺灣台南地方法院檢察署檢察官
    被      告  甲○○
    選任辯護人  李合法
                陳靜雲
右列被告因傷害等案件，經檢察官提起公訴（八十八年度偵字第六六六四號、八十八
年度偵字第八九七二號、八十八年度偵字第一○○二二號），本院判決如左：
    主  文
甲○○連續傷害人之身體，處有期徒刑陸月，如易科罰金，以參佰元折算壹日；又以
加害生命之事，恐嚇他人致生危害於安全，處有期徒刑肆月，如易科罰金，以參佰元
折算壹日；應執行有期徒刑玖月，如易科罰金，以參佰元折算壹日。
    事  實
一、甲○○係丙○○之前夫，雙方於民國八十七年十二月十五日離婚後，甲○○仍常
    至丙○○位於台南縣仁德鄉○○村○○街三十六號三樓之四住處騷擾。八十八年
    五月二十二日晚上七、八時許，甲○○又至丙○○住處門口騷擾時，基於傷害之
    概括犯意連續動手毆打丙○○及住在丙○○旁邊 (位於台南縣仁德鄉○○村○○
    街三十六號三樓之三，與丙○○共用一大門)丙○○之妹妹乙○○，致丙○○受
    有額頭擦傷血腫；乙○○受有左膝紅腫三×三公分之傷害。甲○○復另行起意，
    對於丙○○、乙○○及聞訊趕至該處之丙○○之兄丁○○，以加害生命之事恐嚇
    稱：要殺死丁○○、丙○○、乙○○及丙○○之全家等語，致丁○○等三人心生
    畏懼。
二、案經案經丁○○、丙○○、乙○○訴請臺灣台南地方法院檢察署檢察官偵查起訴
    。
    理  由
一、訊據被告甲○○對於前開犯行皆矢口否認，辯稱：「我未打丙○○、及乙○○二
    人。也未恐嚇丁○○等三人」云云，然查：前揭事實業據告訴人於檢察官偵查中
    及本院審理中證述明確，渠等證言前後一致互核相符，當可採信，此外並有診斷
    證明書影本二紙在卷可稽。而丙○○因此事聲請對甲○○核發保護令，復有本院
    八十八年度家護字第九號通常保護令影本在卷足憑。被告所辯無非事後卸責之詞
    ，不足採信，本件事證已甚明確，被告犯行足堪認定。
二、核被告所為，係犯刑法第二百七十七條第一項之傷害罪及同法第三百零五條之恐
    嚇危害安全罪。其先後多次傷害犯行，時間緊接，犯罪構成要件相同，顯係基於
    概括犯意為之，為連續犯，依刑法第五十六條規定，以一罪論並加重其刑。又被
    告以一行為恐嚇告訴人三人係一行為侵害數法益，應依刑法第五十五條之規定論
    以想像競合犯。其所犯連續傷害及恐嚇危害安全二罪間，犯意各別，行為互殊，
    應分論並罰。爰審酌被告犯罪之動機、目的、手段、所生危害、犯後仍矯言掩飾
    犯行，迄未向告訴人等道歉，未達成民事上和解，顯然不知悔改等一切情狀，量
    處如主文所示之刑，並諭知易科罰金折算標準及定其應執行之刑，以資懲儆。
據上論斷，應依刑事訴訟法第二百九十九條第一項前段，刑法第五十六條、第二百七
十七條第一項、第三百零五條、第五十五條、第四十一條、第五十一條第五款，罰金
罰鍰提高標準條例第一條前段、第二條，判決如主文。
本案經檢察官李白松到庭執行職務。
中    華    民    國      八十九    年      三        月      十五      日
                              臺灣臺南地方法院刑事第四庭
                                      法  官  蔡  直  青
右正本證明與原本無異
如不服本判決應於送達後十日內向本院提出上訴狀。（須附繕本）
                                      書記官  陳  怡  吟
中    華    民    國      八十九    年       三       月       十六    日
附錄本案論罪科刑法條全文：
刑法第二百七十七條第一項：傷害人之身體或健康者，處三年以下有期徒刑、拘役或
                          一千元以下罰金。
            第三百零五條：以加害生命、身體、自由、名譽、財產之事恐嚇他人，
                          致生危害於安全者，處二年以下有期徒刑、拘役或三百
                          元以下罰金。


司法院資訊處製作；財團法人民間司法改革基金會備份。
